臺灣臺北地方法院刑事判決　　　　　　　96年度易字第1186號
公　訴　人　臺灣臺北地方法院檢察署檢察官
被　　　告　乙○○
　　　　　　　　　　　號5樓
被　　　告　丙○○
上列被告因傷害案件，經檢察官提起公訴（95年度偵字第23491
號），本院判決如下：
    主  文
丙○○共同傷害人之身體，處有期徒刑壹年貳月。
乙○○共同傷害人之身體，處有期徒刑壹年。
    事  實
一、丙○○、乙○○與其他友人於民國94年間，在臺北市士林區
    天母公園飲酒之際，因與他人發生口角爭執，竟均基於共同
    傷害之犯意徒手毆打他人，經臺灣士林地方法院檢察署檢察
    官以94年度偵字第1287號提起公訴，嗣因與被害人達成和解
    撤回告訴，經臺灣士林地方法院95年度易字第916 號判決公
    訴不受理在案（未構成累犯），詎均猶不知悔改，於95年7
    月23日凌晨4時30分許，在臺北市○○區○○路90號「ROOM
    18」舞廳門口前，因故與甲○○發生爭執，竟與其他姓名、
    年籍不詳之友人5、6人共同基於傷害之犯意，徒手毆打甲○○、丁○○，其中丙○○上前徒手毆打甲○○左臉部，進而
    又以腳連續踹上前勸架之丁○○之頭部及腹部多次，另乙○○亦當場出手毆打甲○○臉部及頭部，致甲○○受有臉部撕
    裂傷約3x0.6 公分、頭部外傷合併輕微腦震盪，丁○○則受
    有頭部外傷、腹部鈍傷及急性胰臟炎等傷害。
二、案經被害人甲○○、丁○○訴由臺北市政府警察局信義分局
    報告臺灣臺北地方法院檢察署檢察官偵查起訴。
    理  由
一、本件被告丙○○、乙○○對於檢察官起訴書證據清單所提人
    證、物證之證據能力均不加以爭執，則該等證據自有證據能
    力，合先敘明。
二、上揭事實，業據被告丙○○、乙○○於偵訊及本院審理時均
    坦承不諱，核與告訴人即被害人甲○○、丁○○指訴之情節
    大致相符，並經證人即現場目擊者萬欽賢、林靜儀於偵訊中
    結證屬實，復有臺北醫學大學附設醫院出具之診斷證明書3
    紙在卷可稽，足證被告丙○○、乙○○之自白均核與事實相
    符。是本件事證明確，被告二人之犯行均堪以認定，應予依
    法論科。
三、核被告丙○○、乙○○所為，均係犯刑法第277條第1項之普
    通傷害罪。被告二人就上開犯行與其他姓名、年籍不詳之友
    人5、6人間有犯意聯絡及行為分擔，應論以共同正犯。被告
    二人本於共同傷害犯意而先後毆傷被害人甲○○、丁○○，
    係一行為而觸犯數罪名，為想像競合犯，應依刑法第55條之
    規定，從一重處斷。爰審酌：(一)被告丙○○行為時係大學在
    學學生，被告乙○○係高職畢業之學歷，二人之智識程度並
    未低於一般人；(二)被告二人前有酒後因與他人發生口角，即
    共同傷害他人之行為，其等再為本件犯行，顯見素行並非良
    好；(三)被告二人與告訴人並不認識，僅因酒後發生口角，即
    以徒手或腳踹他人身體之犯罪動機與手段，其中被告丙○○
    之犯罪手段尤為激烈，有加重處刑之必要；(四)被告二人所為
    ，造成告訴人甲○○受有臉部撕裂傷約3x0.6公分、頭部外
    傷合併輕微腦震盪，告訴人丁○○受有頭部外傷、腹部鈍傷
    及急性胰臟炎等傷害，並一度經醫院發出病危之通知，顯見
    危害重大；(五)被告二人事後於偵訊及本院審理時雖尚能坦承
    犯行，惟於警詢時係矢口否認犯行，且迄未供出其他共同為
    傷害犯行之姓名、年籍不詳之5、6位友人，復未賠償告訴人
    之損害，顯見犯後態度明顯不佳等一切情狀，分別量處如主
    文所示之刑。
據上論斷，依刑事訴訟法第299條第1項前段、第284條之1，刑法
第28條、第277條第1項、第55條，刑法施行法第1條之1，判決如
主文。
本案經檢察官楊碧瑛到庭執行職務。
中　　華　　民　　國　　96　　年　　6　　月　　20　　日
　　　　　　　　　          刑事第六庭法　官  林孟皇
本正本證明與原本無異。
如不服本判決，應於判決送達後10日內向本院提出上訴狀（應抄
附繕本）。告訴人或被害人如對於本判決不服者，應具備理由請
求檢察官上訴，其上訴期間之計算係以檢察官收受判決正本之日
期為準。
      　　　　　　　　　　　　　　　　書記官　宋德華
中　　華　　民　　國　　96　　年　　6　　月　　20　　日
附錄本案論罪科刑法條全文：
中華民國刑法第277條 (普通傷害罪)
傷害人之身體或健康者，處三年以下有期徒刑、拘役或一千元以
下罰金。
犯前項之罪因而致人於死者，處無期徒刑或七年以上有期徒刑；
致重傷者，處三年以上十年以下有期徒刑。
